臺灣板橋地方法院刑事判決　　　　　　　　　　　　九十一年度訴緝字第一二七號
　　公　訴　人　臺灣板橋地方法院檢察署檢察官
　　被　　　告　甲○○　女四十.
　　選任辯護人　王嘉斌律師
　　　　　　　　李育錚律師
右列被告因麻藥管理條例案件，經檢察官提起公訴（八十五年度偵字第三七九八號）
，本院判決如左：
    主  文
甲○○無罪。
    理  由
一、公訴意旨略以：被告甲○○基於意圖營利之概括犯意，明知化學合成麻醉藥品類
    甲基安非他命，係經行政院衛生署公告查禁之麻醉藥品，不得非法販賣，竟於民
    國八十四年七月中旬起，至八十五年一月中旬止，連續在其臺北縣樹林鎮○○街
    ○段一八九號住處，以每小包新臺幣（下同）一千元之代價，販賣予乙○○五次
    圖利。因認被告甲○○涉犯麻醉藥品管理條例第十三條之一第二項第一款非法販
    賣安非他命罪嫌。
二、按犯罪事實應依證據認定之，無證據不得推定其犯罪事實，又不能證明被告犯罪
    者，應諭知無罪之判決，刑事訴訟法第一百五十四條、第三百零一條第一項定有
    明文。而所謂認定犯罪事實之證據，係指足以認定被告確有犯罪行為之積極證據
    而言，該項證據自須適合於被告犯罪事實認定，始得採為斷罪資料。又苟未能發
    現相當證據，或證據不足以證明，自不能以推測或擬制之方法，以為裁判基礎，
    最高法院二十九年度上字第三一○五號、四十年度臺上字第八六號判例意旨分別
    足資參照。
三、公訴意旨認被告甲○○涉犯販賣安非他命罪嫌，無非係以同案被告乙○○之指述
    為惟一論據。訊據被告甲○○堅決否認前開犯行，辯稱：我與乙○○都有吸食安
    非他命，但我並未賣安非他命給乙○○；我所施用之安非他命係向陳文久購買，
    後來警察查獲我施用安非他命後兩天，乙○○也被警察查獲，乙○○以為是我供
    出她吸食安非他命，便向警察檢舉說是我賣安非他命給她等語。經查：
  (一)乙○○固然指稱被告甲○○自八十四年七月間至八十五年一月間有販賣安非他命
    之行為云云。惟被告甲○○因非法吸用安非他命，先後於八十四年八月二十五日
    在臺北縣樹林鎮○○街三十九號五樓二○一室、及於八十五年二月三日在臺北縣
    樹林鎮○○街○段一八三號為警查獲，但除扣得被告甲○○施用安非他命所用之
    玻璃球吸食器、分裝管、塑膠袋之外，並無任何與販賣毒品有關之證物如磅秤、
    帳冊等為佐。此經本院調取臺灣板橋地方法院檢察署八十四年度偵字第一五二三
    ○號、八十五年度偵字第三三二四號偵查卷核閱甚明。難憑乙○○片面指訴遽認
    被告甲○○涉犯販賣安非他命之罪嫌。
  (二)又由乙○○於警偵訊中之指訴觀之，乙○○指稱自八十四年七月間開始在被告甲
    ○○位於臺北縣樹林鎮○○街○段一八九號之住處購買安非他命云云。惟被告甲
    ○○之戶籍係在臺北縣新店市○○路七十二號，八十四年間在臺北縣樹林鎮○○
    街三十九號五樓二○二室賃屋暫住，至八十四年九月間搬至臺北縣樹林鎮○○街
    ○段一八三號居住，此據被告甲○○供明在卷，且與被告先後二次施用安非他命
    為警查獲之處所相符（見上開八十四年度偵字第一五二三○號、八十五年度偵字
    第三三二四號偵查卷附搜索扣押筆錄）。而八十四年七月間，被告甲○○尚居住
    在樹林鎮○○街，尚未搬至樹林鎮○○街，乙○○所述至樹林鎮○○街向被告購
    買毒品，顯與事實不符。且乙○○陳稱被告之住處為樹林鎮○○街○段一八九號
    ，然而被告於八十五年九月後居所係樹林鎮○○街○段一八三號，顯見被告所辯
    乙○○係為報復而捏詞指訴等語，尚非無據。又乙○○經本院多次傳喚均未到庭
    ，自不能憑其於警、偵訊中有瑕疵之指訴據為不利被告之認定。
  (三)綜上事證，乙○○之指訴既與事實顯有出入，又本件除乙○○片面指訴外，亦無
    其他積極證據足認被告甲○○有公訴意旨所指販賣安非他命之犯行，本件被告犯
    罪要屬不能證明，應依前開說明意旨，為被告無罪之諭知。
據上論斷，應依刑事訴訟法第三百零一條第一項，判決如主文。
本案經檢察官許梨雯到庭執行職務。
中      華      民      國    九十一    年     十二     月     十三     日
                                  臺灣板橋地方法院刑事第六庭
                                          法  官  林漢強
右正本證明與原本無異。
如不服本判決，應於判決送達後十日內，向本院提出上訴狀。
                                          書記官  黃大千
中      華      民      國    九十一    年     十二     月     十三     日
